臺灣高等法院高雄分院刑事判決　　　　 94年度上訴字第673號
上　訴　人　臺灣屏東地方法院檢察署檢察官
被　　　告　甲○○
選任辯護人　陳水聰　律師
上列上訴人因被告違反毒品危害防制條例案件，不服臺灣屏東地
方法院93年度訴緝字第27號中華民國94年3 月22日第一審判決（
起訴案號：臺灣屏東地方法院檢察署91年度偵字第6632號、92年
度偵字第1146號），提起上訴，本院判決如下：
     主  文
原判決撤銷。
甲○○連續轉讓第二級毒品，處有期徒刑壹年貳月；又持有第一
級毒品，處有期徒刑陸月，扣案之海洛因陸包（合計淨重拾貳點
零貳公克，包裝重壹點捌捌公克）均沒收銷燬之。應執行有期徒
刑壹年陸月，扣案之海洛因陸包（合計淨重拾貳點零貳公克，包
裝重壹點捌捌公克）均沒收銷燬之。
扣案之海洛因貳包（合計淨重拾點捌肆公克，包裝重壹點肆肆公
克）、甲基安非他命（一毛重柒點伍公克，一驗前毛重伍點玖公
克，驗後毛重伍點捌公克）均沒收銷燬之。
     事  實
一、甲○○明知海洛因、甲基安非他命係毒品危害防制條例第2
    條第2 項第1 、2 款所列管之第一、二級毒品，依法不得持
    有、轉讓，竟基於轉讓第二級毒品之概括犯意，自民國91年
    11月起至92年2 月14日止，在屏東縣恆春鎮○○路潭仔巷38
    號其娘家住處，因其表弟潘明俊幫忙她照顧孩子，乃連續8
    次無償轉讓甲基安非他命（重量不詳）予潘明俊施用。復受
    不詳姓名綽號「永富」之成年人之委託，另行起意，基於持
    有第一級毒品海洛因之故意，於92年2 月14日，在屏東縣恆
    春鎮基督教醫院前道路與環外道路口，向不詳姓名之「小惠
    」購入海洛因6 包（淨重12.02 公克，包裝重1.88公克）後
    而持有之。嗣於91年12月3 日16時50分許，為警持搜索票前
    往屏東縣恆春鎮○○里○○路69號住處旁之貨櫃屋內查獲海
    洛因2 包（合計淨重10.84 公克，包裝重1.44公克；另1 包
    白粉經標示為Ｈ（－）未發現法定毒品成分）、甲基安非他
    命毛重7.5 公克、杓子5 支、夾鏈袋3 大疊、女用皮包1 只
    、電子磅秤1 台；復於92年2 月14日21時30分許，在屏東縣
    恆春鎮○○路潭仔巷為警攔撿查獲，並扣得其已購入然尚未
    轉交給「永富」之海洛因6 包（淨重12.02 公克，包裝重1.
    88公克）、甲基安非他命毛重（驗前毛重5.9 公克，驗後毛
    重5.8 公克）、夾鏈袋79只。
二、案經屏東縣警察局恆春分局報告臺灣屏東地方法院檢察署檢
    察官偵查起訴。
    理    由
壹、證據能力部分詳如附件。
貳、被告轉讓第二級毒品部分：
一、得心證之理由：
  (一)訊據被告甲○○矢口否認有何上開轉讓甲基安非他命予潘明
    俊之犯行，辯稱：伊係與潘明俊共同出資去買甲基安非他命
    ，並沒有免費提供甲基安非他命給潘明俊云云。
  (二)被告因其表弟潘明俊幫其照顧孩子之故，而免費提供甲基安
    非他命給潘明俊施用之事實，業據被告於警、偵訊、原審及
    本院第一次審理時自白不諱（見恆警刑字第0920012235號警
    卷第5 頁、91年度偵字第6632號卷第35頁、92年度偵字第11
    46號卷第4 頁反面、92年偵聲字第35號卷第7 頁反面、93年
    訴緝字第27號卷第170 至171 頁、本院卷第90頁），並經證
    人潘明俊於警、偵訊時陳明不諱（見恆警刑字第0920012235
    號警卷第6 頁反面、第7 頁、92年度偵字第1146號卷第5 頁
    反面）；且證人潘明俊確曾因施用第二級毒品甲基安非他命
    案件，經原審於92年2 月19日以92年度毒聲字第163 號裁定
    送觀察、勒戒後，認無繼續施用毒品傾向，經臺灣屏東地方
    法院檢察署檢察官於同年3 月11日以91年毒偵字第1482、15
    06號及92年度毒偵字第315 號為不起處分確定，亦有該不起
    訴處分書及臺灣高等法院被告前案紀錄表各1 份附卷可稽，
    堪認被告前開自白，確與事實相符，自堪採信。
  (三)關於轉讓之時間及次數，被告及證人潘明俊雖有如下所述多
    次之供述：(1)被告於92年2 月14日偵訊時供承：91年11月間
    ，我給了他5 、6 次等語（見91年度偵字第6632號卷第35頁
    ）；(2)被告於92年2 月15日偵訊時供稱：潘明俊向我要過3
    、4 次，是在今年過年前後等語（見92年度偵字第1146號卷
    第4 頁反面）；(3)於原審審核檢察官聲請對被告停止羈押時
    （92年4 月11日）供述：「2 、3 次」，「快過年（按：92
    年1 月31日為除夕）的時候我給他幾次」等語（見92年度偵
    聲字第35號卷第7 頁反面至第8 頁）；(4)被告於原審審理時
    供稱：大約在91年、92年間給他2 、3 次，每次大約給可以
    吸食1 、2 次的量等語（見93年度訴緝字第27號卷第170 頁
    至171 頁）；(5)證人潘明俊於92年2 月15日警訊時謂：給我
    安非他命計4 次等語；惟被告及證人潘明俊於上開多次陳述
    中，對於被告係免費提供甲基安非他命給證人潘明俊施用之
    主要事實並無不同之說詞，自難因渠2 人等對於主要事實外
    之次要事實之供述略有不符，即認渠等之供述不足採信。又
    被告前開(1)、(2)二次之供述並不衝突，且最接近案發時間，
    堪認該2 次之供述與事實最接近，綜合(1)、(2)之陳述，足證
    被告轉讓之時間起自91年11月間，終於92年2 月14 日 第二
    次為警查獲之日前（恰在過年之後），而其轉讓之次數，則
    採最有利被告之認定，應為8 次（即(1)之5 次加(2)之3 次）
    。
  (四)證人潘明俊於原審審理中證稱：甲基安非他命是我們2 個一
    起出錢，請被告去買，約10次左右云云（見93年訴緝字第27
    號卷第159 頁），於偵查中亦稱：我們一起出錢買的云云（
    見91年度偵字第6632號卷第48頁），雖與被告於原審審理時
    陳稱：「我拿安非他命給他，那是我們兩個共同出錢去買的
    等語（見93年訴緝字第27號卷第168 頁）相符，然被告於原
    審同一次審理期日受命法官詢問：「為何92年2 月15日在本
    院中陳述說你是免費送給潘明俊使用，沒有收錢，與本日講
    述不同？」時，澄清謂：「有時我給他，有時出錢去買」等
    語（見93年訴緝字第27號卷第170 頁），足證被告除有與證
    人潘明俊合資購買甲基安非他命外，被告亦有提供甲基安非
    他命予證人潘明俊施用無訛，是自難以證人潘明俊前開陳述
    ，遽認被告交付予證人潘明俊施用之甲基安非他命係證人潘
    明俊自行出資委託被告購買之物。
  (五)綜上所述，被告之供述與證人潘明俊之陳述大致相符，本件
    轉讓甲基安非他命部分犯行明確，堪以認定。
二、法律之適用：
  (一)按有罪之判決，得就起訴之犯罪事實，變更檢察官所引應適
    用之法條，刑事訴訟法第300 條定有明文。若檢察官起訴之
    犯罪事實，經法院依上開規定變更起訴法條，而為有罪之判
    決時，該事實既構成犯罪，且已變更罪名，即不能再就檢察
    官所引用之罪名諭知無罪，或於理由內說明不另為無罪之諭
    知。本件謝萬全涉案部分，第一審檢察官係依連續販賣第一
    級毒品罪提起公訴。原審經審理結果，認為僅能證明無償轉
    讓，因該行為與起訴之社會基礎事實相同，爰變更起訴法條
    ，改依連續轉讓第一級毒品而為有罪之判決；乃理由內卻另
    又說明謝萬全被訴販賣第一級毒品部分，不能證明其犯罪，
    因而不另為無罪之諭知，亦有理由矛盾之違誤，最高法院90
    年度台上字第4924號判決可資參照。
　(二)次按被告行為後，毒品危害防制條例已於92年7 月9 日公布
    修正全文，並自93年1 月9 日起施行；修正前、後該條例第
    8 條第2 項之法定刑度並沒有變更，然修正後同條例第6 項
    增訂：「轉讓毒品達一定數量者，加重其刑至2 分之1 ，其
    標準由行政院定之」，行政院為此亦於93年1 月7 日公告轉
    讓第二級毒品之數量達10公克以上者，需依上開規定加重其
    刑。本件被告轉讓與證人潘明俊之數量雖不明，然為被告利
    益計，爰依刑法第2 條第1 項但書規定，適用最有利於被告
    之修正前毒品危害防制條例規定判決。是被告轉讓第二級毒
    品安非他命予潘明俊施用之犯行，核係犯修正前毒品危害防
    制條例第8 條第2 項之轉讓第二級毒品罪。被告多次轉讓前
    持有第二級毒品甲基安非他命之低度行為，應為轉讓之高度
    行為所吸收，不另論罪。被告先後多次轉讓甲基安非他命予
    潘明俊施用之犯行，時間緊接，手段相同，所犯為同一罪名
    ，顯係基於概括犯意反覆為之，應依連續犯之規定以一罪論
    ，並加重其刑。
  (三)本件公訴人雖認被告所為涉犯毒品危害防制條例第4 條第2
    項之販賣第二級毒品罪嫌云云；惟查：
    (1)被告自警訊、偵訊至法院審理時均堅決否認有何販賣甲基
      安非他命予證人潘明俊施用之犯行，且辯稱：伊僅有免費
      提供甲基安非他命給潘明俊施用，並未向潘明俊收取任何
      價金等語。
    (2)證人潘明俊於警訊時雖謂：有向甲○○購買毒品4 、5 次
      云云（見恆警刑字第0920012235號警卷第7 頁反面、第10
      頁）。惟證人潘明俊於偵查及原審審理時即翻異前詞，有
      時謂：因為我是甲○○的表弟，又免費幫他看家所以他願
      意免費提供給我用云云（見92年度偵字第1146號卷第5 頁
      反面）、有時復供稱：是我們一起出錢買的，是甲○○出
      面買的，買了以後會交安非他命給我的云云（見91年度偵
      字第6632號卷第48頁）、復改稱：買的（見91年度偵字第
      6632號卷第48頁、原審93年度訴緝字第27號卷第159 ）。
      可見證人潘明俊於警訊所言與其於偵查中及原審審理時所
      證述之情節，明顯不一，所言是否實屬，令人生疑。
    (3)況警方於92年2 月14時21時40分許，在屏東縣恆春鎮○○
      路潭仔巷38號，查獲證人潘明俊持有甲基安非他命毛重0.
      4 公克、吸食器1 組、分裝杓1 支時，並非被告販賣毒品
      予證人潘明俊時所當場查獲。再者在前開查獲本件扣案物
      品之地點，亦未見任何堪認供交易聯絡所用之聯絡簿、帳
      冊或其他足以推認被告有從事販賣甲基安非他命之計劃或
      行動之證據存在。
    (4)此外，復查無其他任何具體事證足以擔保證人潘明俊於警
      詢時之陳述為實在，自難率以販賣甲基安非他命之罪名相
      繩，惟本院認為被告前開轉讓甲基安非他命予潘明俊施用
      之行為與公訴人起訴之販賣甲基安非他命之基本社會事實
      相同，爰變更起訴法條。
參、被告持有第一級毒品海洛因部分：
一、得心證之理由：
    被告於92年2 月12日，因綽號「永富」之人委託，而向「小
    惠」購入第一級毒品海洛因6 包，於交付「永富」之前即為
    警查獲之事實，業據被告於警偵訊時供承不諱（見恆警刑字
    第0920012235號警卷第2 頁反面、92年度偵字第1146號卷第
    4 頁反面、第5 頁），又扣案之粉末經送鑑定結果，含有海
    洛因成分（合計淨重12.02 公克，包裝重1.88公克），此有
    法務部調查局鑑定通知書1 紙在卷可稽（見91年度偵字第66
    32號卷第51頁），是被告自白與事實相符，自堪採信。被告
    於本院審理時雖稱：上揭扣案之6 包海洛因，除部分係「永
    富」委託購買外，另有部分係其購入供自己施用云云（見本
    院卷第133 頁），惟查被告於本院之上開陳述，距案發時間
    已2 年8 個多月，被告記憶是否正確無訛已有可疑，且被告
    於案發時自承：其僅有施用第二級毒品甲基安非他命之惡習
    等語（見恆警刑字第0920012235號警卷第2 頁），是其事後
    謂：購入之海洛因有部分係供自己施用云云，顯與案發當時
    之情狀不符，自難信為真實。綜上所述，被告此部分之犯行
    罪證明確，堪以認定。
二、法律之適用：
  (一)修正前、後之毒品危害防制條例第11條第1 項之法定刑度並
    無變更，惟於該條例第11條第4 項增訂：「轉讓毒品達一定
    數量者，加重其刑至2 分之1 ，其標準由行政院定之」，而
    行政院公告持有第一級毒品之數量達5 公克以上者，需依上
    開規定加重其刑。本件被告持有之第一級毒品海洛因達12.0
    2 公克，已逾5 公克，就本案而言，修正前後之法律對被告
    有輕重之別，爰依刑法第2 條第1 項但書規定，適用最有利
    於被告之修正前毒品危害防制條例規定判決。是核被告所為
    係犯修正前毒品危害防制條例第11條第1 項之持有第一級毒
    品罪。
  (二)公訴人雖認：被告持有之海洛因係供其與潘明俊（業經原審
    以93年度訴字第46號判決無罪確定），自91年8 月間起至同
    年9 月間止，在屏東縣恆春鎮○○路潭仔巷38號住處，以每
    包1,000 元之價格，連續販賣海洛因予李錦信多次之用。因
    認被告與潘明俊共犯毒品危害防制條例第4 條第1 項之販賣
    第一級毒品罪嫌云云。並以共同被告潘明俊、證人李錦信於
    警訊之陳述，及在被告住處旁貨櫃屋及其身上扣得之海洛因
    數量非少，及扣案之販毒使用之電子秤、大量分裝之夾鏈袋
    ，為其主要論據。訊據被告堅決否認有何販賣第一級毒品之
    犯行，辯稱：我與李錦信只是同鄉鎮的人，不太熟，且我也
    沒有與潘明俊共同販賣海洛因給李錦信。警方於91年12月3
    日16時50分許，在貨櫃屋查獲之物，是我先先尤榮昌的，並
    不是我的。夾鏈袋是我媽媽在市場做生意，用來裝胡椒粉使
    用的等語。經查：
    (1)證人潘明俊於警詢時及證人李錦信於檢察官偵訊時，就被
      告販賣第一級毒品部分所為之陳述，如附件編號1 、5 所
      述，均無證據能力。自不得以此證據作為認定事實之憑據
      ；惟可作為本院審酌證人潘明俊、李錦信其他供述是否可
      採之資料，合先敘明。
    (2)證人李錦信於91年10月31日警訊中供稱：我所施用的毒品
      都是向1 位叫「小蕙」所購買的，向「小蕙」聯絡後都會
      由1 位綽號叫「俊仔」的人送毒品來交易。我都打「小蕙
      」的行動電話0000000000跟她聯絡，有時是「小蕙」接聽
      ，有時是「俊仔」接聽，我每次是購買1,000 元，我都到
      墾丁路潭仔巷「小蕙」的住處。毒品有時是「小蕙」，有
      時是「俊仔」跟我交易拿給我，於91年8 、9 月間我跟他
      購買10餘次的海洛因。警方所提示甲○○及潘明俊的照片
      就是我向他們購買海洛因的「小蕙」及「俊仔」的人等語
      （見恆警刑字第0910913306號卷第4 頁反面至第5 頁），
      然其於檢察官第1 次偵訊，由檢察官提示甲○○口卡時，
      證人李錦信卻改稱：不認識甲○○，沒有見過該女子，都
      是她表弟出面交付毒品。（問：為何在警訊中說小蕙有時
      也會拿海洛因給你？）我是跟警方說電話有時是小蕙接的
      。我說要買貨，如果是小蕙接的，她就說叫我跟她表弟談
      。（問：到底小蕙有無賣毒品？）我都是跟「俊仔」接觸
      的。」等語（見91年度偵字第6632號卷宗第42至43頁）；
      又於第2 次檢察官訊問時陳稱：（問：0000000000行動電
      話是誰在使用？）我打過去時有時甲○○接的，有時是潘
      明俊接的。（問：你接觸的賣主到底是何人？）潘明俊。
      （問：原先你想要聯絡的是誰？）潘明俊。（問：為何警
      訊中說是向甲○○？）我是向潘明俊買的。（問：為何警
      訊中說甲○○也有拿過毒品給你？）我沒有這樣說過等語
      （見91年度偵字第1146號卷第44頁）；至原審審理時證人
      李錦信更證稱：（問：你打電話後誰接聽的？）「小蕙」
      接聽的，問我要什麼事情，叫我去跟她的表弟「俊仔」說
      。「俊仔」先跟我拿錢後，再將毒品放在某地點，我再去
      拿毒品。買毒品錢我沒有交給其他人或甲○○。甲○○也
      沒有拿毒品給我過。買賣毒品的事情、付錢、交貨，甲○
      ○都說要我找潘明俊談，甲○○是否知道我不清楚。甲○
      ○在電話中並沒有跟我談過一包海洛因要賣多少或是價錢
      的問題。我當時在警訊時因為有喝酒，所以意識不是很清
      醒。我跟潘明俊確實有買過毒品，但是有無向甲○○買過
      毒品我真的忘了，不敢亂說等語在卷（見原審93年度訴緝
      字第27號卷第118 頁至第128 頁）至明。從而證人李錦信
      警訊所言與偵查中、原審審理時之證詞前後不一，真實性
      令人懷疑，則其指訴被告涉犯販賣海洛因犯行之證詞，顯
      有瑕疵，自難憑其警詢中之陳述，遽為不利於被告論罪之
      憑據。
    (3)被告住處旁之貨櫃屋內及身上，固先後為警扣得海洛因8
      包合計淨重10.84 公（包裝重1.44公克；另1 包白粉經標
      示為Ｈ（－）未發現法定毒品成分），然被告一再否認貨
      櫃屋內之物品係其所有，而於被告身上查獲之海洛因6 包
      ，亦只能證明被告持有海洛因毒品，尚難因此認被告持有
      海洛因之目的係供營利販賣之用，且檢察官亦未舉證證明
      海洛因之用途係供販賣之用，自難以被告持有海洛因即據
      以推論被告係基於販賣之故意而持有之。
    (4)於貨櫃屋內查獲之杓子5 支、夾鏈袋3 大疊、電子磅秤1
      台，被告一再否認係其所有，而檢察官就此部分亦未能提
      出任何積極證據證明係被告所有之物，自難據此認上揭物
      件係被告所有供販賣第一級毒品所用之物品。退一步言，
      縱上揭扣案物品係被告所有，然杓子、夾鏈袋乃十分容易
      取得之物品，價格亦甚為低廉，被告持有杓子、夾鏈袋要
      非難事，且夾鏈袋之用途至為廣泛，可用以裝填食品之佐
      料或包裝藥物或其他細小物品等等，非以裝填毒品為唯一
      用途。參以通常在市面上買得之夾鏈袋包裝，亦多為內含
      相當數量之1 大包，而非僅有1 、2 個，為其一般常見之
      模式。況且有施用毒品習慣之人，將等量之毒品分裝於夾
      鏈袋內，方便攜帶外出施用及避免施用過量之情形，所在
      多有。查被告本身為染有施用甲基安非他命惡習之人（有
      臺灣高等法院被告前案紀錄表1 份附卷可稽），基於上述
      原因，使用電子磅秤分裝等重之毒品於夾鏈袋，亦屬可能
      。故無從由被告持有或被查獲多數之空夾鏈袋、杓子及電
      子磅秤等情形，即推論其有販賣海洛因予證人李錦信之犯
      行。
    (5)又按毒品危害防制條例第17條規定：「犯第4 條第1 項至
      第4 項、第5 條第1 項至第4 項前段、第6 條第1 項至第
      4 項、第7 條第1 項至第4 項、第8 條第1 項至第4 項、
      第10條、第11條第1 項、第2 項之罪，供出毒品來源，因
      而破獲者，得減輕其刑」，則涉嫌施用或販賣第一、二級
      毒品之人，如供出毒品來源因而破獲者，既得藉供出毒品
      來源而邀減輕其刑之寬典，為擔保其所為不利於對向犯之
      陳述，確與事實相符，自應有足以令人確信其陳述為真實
      之補強證據，始能採納其陳述，作為判決之基礎，若查無
      補強證據，或以查得之補強證據與該陳述相互印證，仍難
      使通常一般人均達無所懷疑，而確信其為真實之程度者，
      即難專憑此項供述作為認定犯罪事實之證據（最高法院著
      有93年度台上字第1147號判決可資參照）。本件係屏東縣
      警察局恆春分局員警於91年10月30日查獲李錦信飲酒後持
      水果刀在屏東縣恆春鎮○○路之萬里城檳榔攤滋事，而循
      線知悉證人李錦信涉有施用海洛因案件，經李錦信於警訊
      中供出其毒品來源，警方遂於91年12月2 日向原審聲請搜
      索票，並於翌日前往屏東縣恆春鎮○○里○○路69號被告
      之夫尤榮昌住處搜索，扣得上述扣案物等節，有警訊筆錄
      及搜索票影本各1 份附卷可稽（見恆警刑字第0910913306
      號警卷第4 至6 頁）可稽。是證人李錦信供出毒品來源藉
      以獲得減輕其刑之法律上利益，而指述被告販賣海洛因之
      犯行，實須有其他證據以補強之。然本件並無其他積極證
      據足以佐證被告之犯罪事實，且公訴人亦未提出其他積極
      證據相佐，自難認定被告有何販賣海洛因之犯行。
    (6)綜上所述，公訴人雖以證人李錦信之證詞及前開扣案之海
      洛因等物，認為被告涉犯毒品危害防制條例第4 條第1 項
      之販賣第一級毒品罪嫌，惟證人李錦信之證詞前後不一，
      有諸多瑕疵，尚難採為認定被告涉嫌上開犯行之依據。此
      外，復查無其他積極證據足資審認被告有何公訴人所指之
      販賣第一級毒品犯行，應認被告之犯罪嫌疑不足，惟本院
      認為被告前開持有海洛因之行為與公訴人起訴之販賣海洛
      因之基本社會事實相同，爰變更起訴法條。
肆、原判決應予撤銷之理由：
一、被告除於91年農曆年前後轉讓甲基安非他命予潘明俊外，另
    於90年11月間多次轉讓甲基安非他命予潘明俊施用，理由詳
    如前述，從而原審僅認定被告於92年農曆過年前後期間，連
    續4 次轉讓甲基安非他命予潘明俊自有未當。
二、原審認被告販賣第一級毒品部分犯罪嫌疑不足固非無見，惟
    被告持有第一級毒品之犯行，原審竟未依刑事訴訟法第300
    條規定變更起訴法條後予以論罪科刑，逕為販賣第一級毒品
    部分無罪之諭知，亦有未合。
三、被告行為後毒品危害防制條例已於93年1 月9 日修正施行，
    修正後該條例第8 條第6 項、第11條第4 項關於轉讓甲基安
    非他命數量、持有海洛因數量分別達10公克、5 公克以上者
    ，均應加重其刑至2 分之1 ，而本件被告持有之海洛因數量
    已逾5 公克，轉讓之甲基安非他命數量雖不明，然為被告利
    益計，仍應依刑法第2 條第1 項之規定比較新舊法後選擇最
    有利於被告之法律適用，惟原審漏未比較新舊法，尚有未洽
    。
四、檢察官以原審未依販賣甲基安非他命、海洛因之罪名，論處
    被告罪刑，提起上訴，雖無理由，惟原判決既有上開可議之
    處，自應由本院撤銷。
伍、量刑之審酌及沒收之意見：
一、審酌被告曾違反毒品危害防制條例案件，素行不良，有臺灣
    高等法院被告前案紀錄表1 份在卷足參，其明知甲基安非他
    命戕害人之身心，竟違反禁令，連續轉讓甲基安非他命予潘
    明俊施用，嚴重戕害潘明俊之身心健康，又其持有第一級毒
    品海洛因之數量不少，暨其犯後僅坦承部分犯行，堪認其無
    悔意，及其犯罪動機、手段、目的等一切情狀，量處如主文
    第2 項所示之刑，並合併定其應執行刑，以示懲儆。
二、沒收：
  (一)92年2 月14日為警查獲之海洛因6 包（含包裝袋；包裝袋與
    海洛因不可分離，應視為毒品之一部分），係被告持有之物
    ，爰依毒品危害防制條例第18條第1 項前段規定於持有第一
    級毒品海洛因項下諭知銷燬沒收，至於鑑驗消耗部分既已滅
    失，則無庸諭知。
  (二)91年12月3 日為警查獲之白粉【經標示為Ｈ（＋）者】2 包
    均含有海洛因成分，合計淨重10.84 公克（包裝重1.44公克
    ），此有法務部調查局92年2 月7 日調科壹字第
    240002415 號鑑定通知書（見91年度偵字第6632號卷第31頁
    ）可佐，另當日於貨櫃屋內查獲之甲基安非他命毛重7.5 公
    克，經警以聯勤204 廠製造之煙毒品檢驗Ａ包試劑初步檢驗
    結果，呈甲基安非他命陽性反應，亦有屏東縣警察局恆春分
    局涉嫌違反毒品危害防制條例毒品初步檢驗報告單1 紙附卷
    可按（恆警刑字第0910913306號警卷第10頁），又92年2 月
    14日於被告身上查獲之甲基安非他命1 包經檢驗結果，亦為
    甲基安非他命（驗前毛重5.9 公克，驗後毛重5.8 公克）無
    訛，此有高雄醫學大學附設中和紀念醫院檢驗報告1 紙附卷
    可參（見本院卷第115 頁）。故上述毒品確屬海洛因及甲基
    安非他命甚明。雖本案不能證明被告涉有販賣海洛因、甲基
    安非他命之犯行，且被告轉讓甲基安非他命之犯行，係供潘
    明俊施用，該甲基安非他命於火烤產生霧化氣體施用後不復
    存在，而扣案之甲基安非他命亦無證據證明係供被告轉讓予
    潘明俊使用之物，而無從附麗於主刑諭知沒收，惟公訴人既
    於起訴書中聲請法院依法沒收，從而上述扣案之海洛因及甲
    基安非他命等毒品，本院自應依毒品危害防制條例第18條第
    1 項及刑法第40條但書之規定，以違禁物諭知單獨宣告沒收
    銷燬之。
  (三)前述貨櫃屋內查獲之白粉1 包（經法務部調查局標示為Ｈ（
    －）者，未發現含法定毒品成分，此有法務部調查局92年2
    月7 日調科壹字第240002415 號鑑定通知書附卷可考，又杓
    子5 支、夾鏈袋3 大疊、女用皮包1 只及電子磅秤1 台、及
    於被告身上查獲之夾鏈袋79只等物，並無證據證明係被告犯
    本案所用之物，且非違禁物，核與轉讓甲基安非他命及持有
    海洛因之犯行均無關，爰不另為沒收之諭知，附此敘明。
陸、臺灣屏東地方法院檢察署檢察官另以94年度毒偵字第1300號
    、94年度偵字第4245號請求併案謂：被告基於販賣第一級毒
    品海洛因之犯意，於94年年初起，在高雄市，向年籍姓名不
    詳綽號「阿三」之毒品上手，以每次2 萬至3 萬元之代價購
    入第一級毒品海洛因，並在屏東縣恆春鎮境內，以其持有之
    門號0000000000號行動電話，對外聯絡相關販售事宜，並連
    續販賣海洛因與不特定人牟利，其中曾於94年3 月間某日起
    ，至3 月29日止，在其恆春鎮潭仔巷38號娘家，以1000元之
    代價售予謝慶榮第一級毒品海洛因5 次而得利，因認其涉有
    販賣第一級毒品罪嫌等語。惟此部分與前開持有第一級毒品
    部分並無連續犯之裁判上一罪關係，本院無從併辦，爰退回
    由檢察官另行偵辦，附此敘明。
據上論斷，應依刑事訴訟法第369 條第1 項前段、第364 條、第
299 條第1 項前段、第300 條、修正前毒品危害防制條例第8 條
第2 項、第11條第1 項、第18條第1 項前段、刑法第2 條第1 項
但書、第11條、第56條、第51條第5 款、第40條但書。
本案經檢察官林應華到庭執行職務。
中　　華　　民　　國　　94　　年　　11　　月　　9 　　日
                  刑事第八庭    審判長法  官  洪慶鐘
                                      法  官  蔡國卿
                                      法  官  李淑惠
以上正本證明與原本無異。
持有第一級毒品部分，被告不得上訴。
其他部分如不服本判決應於收受本判決後10日內向本院提出上訴
書狀，其未敘述上訴理由者，並得於提起上訴後10日內向本院補
提理由書狀（均須按他造當事人之人數附繕本）「切勿逕送上級
法院」。
中　　華　　民　　國　　94　　年　　11　　月　　9 　　日
　　　　　　　　　　　　　　　　　　　書記官  邱麗莉
附錄本判決論罪科刑法條：
毒品危害防制條例第8條第2項
轉讓第二級毒品者，處6 月以上5 年以下有期徒刑，得併科新臺
幣70萬元以下罰金。
毒品危害防制條例第11條第1項
持有第一級毒品者，處3 年以下有期徒刑、拘役或新臺幣5 萬元
以下罰金。
附件：
┌─┬───────┬────────┬────────┐
│編│證  據  名  稱│法  律  依  據  │補  充  說  明  │
│號│              │（刑事訴訟法）  │                │
├─┼───────┼────────┼────────┤
│1 │潘明俊於司法警│依刑事訴訟法第16│1.潘明俊於警詢時│
│  │察調查中關於被│0 條規定，無證據│  即表示此為其推│
│  │告販賣第一級毒│能力。          │  測之辭，並未親│
│  │品海洛因所為之│                │  眼目睹等語    │
│  │陳述          │                │2.潘明俊雖於同次│
│  │              │                │  警詢中陳述：有│
│  │              │                │  親自向甲○○購│
│  │              │                │  買毒品，故知道│
│  │              │                │  甲○○有在販賣│
│  │              │                │  毒品等語，然潘│
│  │              │                │  明俊亦供稱：其│
│  │              │                │  僅有施用甲基安│
│  │              │                │  非他命等語，則│
│  │              │                │  其上開所述向潘│
│  │              │                │  小蕙購買之毒品│
│  │              │                │  ，應係指甲基安│
│  │              │                │  非他命，故潘明│
│  │              │                │  俊就甲○○販賣│
│  │              │                │  海洛因部分之陳│
│  │              │                │  述，並無任何證│
│  │              │                │  據證明係以其實│
│  │              │                │  際經驗為基礎所│
│  │              │                │  為之推測。    │
│  │              │                │                │
├─┼───────┼────────┼────────┤
│2 │潘明俊於司法警│依第159 條之2 規│潘明俊於警詢時所│
│  │察調查中關於被│定，有證據能力。│為之陳述雖與審判│
│  │告轉讓第二級毒│                │中不符，然潘明俊│
│  │品甲基安非他命│                │並未爭執該次警詢│
│  │、販賣第二級毒│                │筆錄之任意性，自│
│  │品甲基安非他命│                │外部觀之具有「可│
│  │所為之陳述    │                │信性」，且為證明│
│  │              │                │犯罪事實所必要。│
├─┼───────┼────────┼────────┤
│3 │潘明俊於檢察官│第159 條之1 第2 │1.潘明俊當時係以│
│  │前之陳述      │項              │  共同被告之身分│
│  │              │                │  應訊（見92年偵│
│  │              │                │  字第1146號卷第│
│  │              │                │  5 頁，檢察官有│
│  │              │                │  告知其權利），│
│  │              │                │  依當時有效施行│
│  │              │                │  之刑事訴訟法，│
│  │              │                │  共同被告無庸具│
│  │              │                │  結，故不生應具│
│  │              │                │  結未具結之違法│
│  │              │                │  。            │
│  │              │                │2.被告及其選任辯│
│  │              │                │  護人就此部分之│
│  │              │                │  證據能力並不爭│
│  │              │                │  執，亦未釋明有│
│  │              │                │  何顯不可信之情│
│  │              │                │  況。          │
├─┼───────┼────────┼────────┤
│4 │李錦信於司法警│依第159 條之2 規│潘明俊於警詢時所│
│  │察調查中關於被│定，有證據能力。│為之陳述雖與審判│
│  │告販賣第一級毒│                │中不符，然李錦信│
│  │品海洛因之陳述│                │並未爭執該次警詢│
│  │              │                │筆錄之任意性，自│
│  │              │                │外部觀之具有「可│
│  │              │                │信性」，且為證明│
│  │              │                │犯罪事實所必要。│
├─┼───────┼────────┼────────┤
│5 │李錦信於檢察官│未依同法第158 條│                │
│  │前之陳述      │之3 之規定具結，│                │
│  │              │故無證據能力    │                │
└─┴───────┴────────┴────────┘
